臺灣臺中地方法院刑事判決　　　　　　 96年度交易字第133號
公　訴　人　臺灣臺中地方法院檢察署檢察官
被　　　告　乙○○
選任辯護人　黃秀蘭律師
上列被告因過失致死案件，經檢察官提起公訴（96年度調偵字第
23號），本院判決如下：
    主    文
乙○○因過失傷害人致重傷，處有期徒刑壹年，減為有期徒刑陸
月，如易科罰金，以銀元參佰元即新臺幣玖佰元折算壹日。
    犯罪事實
一、被告乙○○於民國94年3月7日下午，駕駛車牌號碼5J－6922
    號自用小客車，沿臺中縣東勢鎮○○里○○街由北往南方向
    行駛，於當日下午3時40分許，行經新豐街962巷口時，駕駛
    車輛時本應注意車前狀況，並隨時採取必要之安全措施，而
    依當時情形並無不能注意之情事，竟疏未注意，適右前方同
    向由賴茂榮所騎乘之車牌號碼JYP-742號重型機車，亦疏未
    注意在快慢車道間變換車道時，應讓直行車先行，並注意安
    全距離，貿然左轉，前開自用小客車之右後車門因此與機車
    之左側車身發生擦撞，賴茂榮因此人車倒地，受有左小腿及
    左肋骨4根骨折及脾臟破裂之傷害，經送醫急救後，賴茂榮
    於94年3月15日進行脾臟切除手術，嗣因肝硬化、尿毒症併
    發之凝血功能不全症致腸胃道出血、低容積性休克及多器官
    衰竭，而於94年3月17日不治死亡（惟死亡結果與本件車禍
    無相當因果關係）。
二、案經臺灣臺中地方法院檢察署檢察官據報相驗後，由賴茂榮
    之子賴鴻璋訴請臺灣臺中地方法院檢察署檢察官偵查起訴。
    理    由
一、訊據被告乙○○對於前揭時、地駕車與被害人賴茂榮發生車
    禍碰撞事故之事實固不否認，惟矢口否認有何過失傷害或過
    失致人於死之犯行，並辯稱：被害人係自伊車後撞我，並非
    伊撞被害人，伊因被害人撞到我的車子始停下來，被害人的
    重型機車係在伊自用小客車之後，故伊並無法看到被害人重
    型機車之閃燈警示，伊並無過失，且法醫研究所報告載明本
    件車禍事故與被害人死亡結果間無因果關係，另臺灣省車輛
    行車事故覆議鑑定委員會亦認定伊無肇事因素等詞。經查，
    按汽車行駛時，駕駛人應注意車前狀況及兩車併行之間隔，
    並隨時採取必要之安全措施，道路交通安全規則第94條第3
    項定有明文。本件：
(一)、被害人賴茂榮於警製交通事故談話紀錄表曾表示「…我打
      左方向燈要進入中油加油站的缺口，然後再往豐勢路進入
      市區要回家，一瞬間，我便被撞了…」、「我只知道我後
      方有一台車子，我打方向燈時很遠就打了。」、「我只覺
      得我要左轉，我也很早就打方向燈了，為什麼對方還跟那
      麼近？」等語，核與臺灣省臺中縣區車輛行車事故鑑定委
      員會96年1月17日中縣鑑字第0965500199號函附之分析意
      見第五點認定「被害人賴茂榮係騎乘機車左轉入快車道時
      遭左後方由被告乙○○駕駛之自小客車所碰撞」之情，以
      及臺灣省車輛行車事故覆議鑑定委員會96511覆議字第961
      0328號意見書之肇事分析項下跡證與研析欄所認定：「研
      析顯示：1、肇事前兩車係同向呈右前 (賴重機車)與左後
      (邱小客車)行駛。」之事，均相符合，是被告前開辯稱被
      害人賴茂榮的重型機車係在伊自用小客車之後云云，並非
      可採，據此，於本件車禍事故發生碰撞前，被告所駕駛之
      上開自用小客車係行駛於被害人賴茂榮所騎乘前開重型機
      車左後方之事實，應堪認定。
(二)、證人鄭子明即臺灣省車輛行車事故覆議鑑定委員會委員到
      庭所證稱：「原來兩車皆為停等紅燈，幾乎同時起步」云
      云，已與如前述 (一)所認定「本件車禍事故發生前，被
      告所駕駛之上開自用小客車係行駛於被害人賴茂榮所騎乘
      前開重型機車左後方」之事實不相符合，是其進而證述「
      機車稍微往前，汽車在後一點點，在相對速度下，汽車稍
      微比機車快，故兩車呈平行狀」之證言，容有瑕疵而不應
      予以採信，又其再證稱：「注意車前狀況為駕駛座的正前
      方左右斜側各三十度的範圍內的車前狀況，可是按照擦撞
      的痕跡是汽車右後門及右後輪胎位置，再加上汽車的相對
      速度有比機車快一點，快要擦撞時，兩車幾乎平行，……
      此為開車的人無法查看的車前狀況，所以無法對小客車駕
      駛課以車前狀況的注意義務，……只須注意同車道正前方
      的車前狀況…」等詞，其中車前狀況固為駕駛座的正前方
      左右斜側各三十度的範圍內的車前狀況，惟僅以同車道之
      車前狀況為限，且只須考慮到快要擦撞時之車前狀況，而
      忽略被告駕駛上開自小客車在被害人賴茂榮騎乘重型機車
      後方、接近被害人機車前之行駛中的車前狀況，此等證言
      均有違一般人駕車應注意行進中之所有車前狀況之經驗法
      則，亦非可採，而臺灣省車輛行車事故覆議鑑定委員會覆
      議意見書認定「跡證與研析：(二)邱小客車於快車道內行
      駛中，突被右側平行中而向左變換車道之賴重機車擦及右
      後側車身，實屬難以防範。覆議意見：一、賴茂榮駕駛重
      機車，違規於分向限制線路段左轉時疏未注意左側直行來
      車動態並讓其先行，為肇事原因，二、乙○○無肇事因素
      」等內容，亦有上述之瑕疵，故該項鑑定內容尚難採取；
      是本院審酌車禍事故到場處理之員警即證人丙○○在本院
      審理時具結證稱：「被告車損於右後車門一道新的括痕，
      被害人賴茂榮之機車車頭下方護弓左側有擦痕，左側把手
      尾即圓頭部分也有擦痕，機車是向左倒，機車的刮痕起點
      確實是外側快車道，但該處車道機車亦可行駛。」等語，
      以及證人甲○○在本院審理時證述：「發生車禍前我當時
      騎乘機車，在豐田汽車的後方 (即被告所駕上開自用小客
      車)對向的車道上行駛，……看到對向有一台賴茂榮的機
      車要左轉往加油站的方向，沒有轉成就被後來行駛的汽車
      撞到」等情，復參以卷附之道路交通事故現場圖、道路交
      通事故談話紀錄表、道路交通事故現場調查報告表 (一)
      、(二)、現場及車損照片等資料，應認為被告駕駛上開自
      小客車在被害人賴茂榮騎乘重型機車後方且接近被害人機
      車前之行駛中的車前狀況，業已包括被害人騎乘前開重型
      機車打方向燈欲左靠之情形，以及被害人賴茂榮所騎乘之
      上開重型機車，於車禍事故發生當時，確已跨越機車優先
      道與快車道之分隔線，至快車道外側處，並在此處與被告
      乙○○所駕駛之上揭自用小客車發生碰撞，而臺灣省臺中
      縣區車輛行車事故鑑定委員會之鑑定分析意見五、六亦同
      此認定，其記載：「五、…賴茂榮駕駛重機車行經肇事地
      段將要通過岔路口時應是自機車優先道附近左轉要往中油
      加油站，左轉入快車道上時遭左後方沿快車道往東勢大橋
      方向直行駛至向左閃避不及由乙○○駕駛之自小客車右後
      車等處碰撞重機車左側及賴茂榮左小腿等處，造成重機車
      往右前方倒地刮地，自小客車向左斜停於重機車倒地刮地
      痕之左側。六、…本件車禍賴茂榮駕駛重機車向左變換車
      道左轉未讓直行車先行應為肇事主因，乙○○駕駛自小客
      車未注意車前狀況，應為肇事次因」等語，故本院認為臺
      灣省臺中縣區車輛行車事故鑑定委員會之鑑定分析意見較
      為可採；從而，被告考領有普通小型車駕駛執照，駕駛汽
      車自應依循上揭交通安全規則規定，應注意車前狀況，並
      隨時採取必要安全措施，又車禍當時天候晴、日間有自然
      光線、路面乾燥無缺陷、視距良好等一切情狀，且當時並
      無不能注意之特別情事，竟疏於注意車前狀況，即貿然前
      行，致其所駕駛之上揭自用小客車，與行駛於快車道外側
      欲左轉之被害人賴茂榮所駕之上開重型機車發生碰撞，造
      成被害人賴茂榮人車倒地受有左小腿及左肋骨4根骨折及
      脾臟破裂等傷害，被告自屬有過失，是被告辯稱其就本件
      車禍事故之發生並無過失等詞，亦非可採；另被害人賴茂
      榮騎乘上開重型機車行經肇事地段岔路口向左變換車道左
      轉時，未讓左後方駛近之被告所駕前開自用小客車先行，
      雖具與有過失，惟此仍無礙於被告對於本件車禍事故發生
      具有過失行為之成立，併此敘明。
二、公訴意旨認被告前開過失行為，致被害人賴茂榮人車倒地，
    受有左小腿及左肋骨4根骨折及脾臟破裂之傷害，經送醫急
    救後，被害人仍因併發之凝血功能不全症致腸胃道出血、低
    容積性休克及多器官衰竭而不治死亡，認被告涉犯刑法276
    條第1項過失致死罪嫌等詞。惟按刑法上之過失，係指行為
    人按其情節應注意，並能注意而不注意者，或行為人對於構
    成要件事實，雖預見其能發生而確信其不發生者而言，刑法
    第14條定有明文。是刑法上過失行為之成立，應以行為人對
    該過失行為所生之構成要件結果、因果歷程有客觀預見可能
    性及主觀預見可能性，且行為人基於此預見之可能性而有違
    反客觀上之注意義務而致構成要件事實發生者，始足當之；
    另對構成要件事實之發生須與行為人之過失行為間，在客觀
    上有相當因果關係，始能令行為人負過失之責任，而過失致
    人於死，係指行為人過失之行為與被害人死亡之結果，有相
    當因果關係存在，若無相當因果關係存在，即難認被害人之
    死亡結果與行為人之過失行為有關連，而將被害人死亡之結
    果歸責於行為人。又所謂因果關係，乃指行為與結果間所存
    在之客觀相當因果關係而言，即依經驗法則，綜合行為當時
    所存在之一切事實，為客觀之事後審查，認為在一般情形下
    ，有此環境，有此行為之同一條件，均可發生同一之結果者
    ，則該條件即為發生結果之相當條件，行為與結果間乃有因
    果關係。反之若在一般情形下，有此同一之條件存在，而依
    客觀之觀察，認為不必皆發生此結果者，則該條件與結果並
    不相當，不過為偶然之事實而已，其行為與結果間自無因果
    關係可言（最高法院69年度台上字第2090號、76年台上字第
    192號、87年台上字第3417號判決可資參照）。是行為人行
    為與結果之發生有無相當因果關係，應就行為當時所存在之
    一切事實為客觀之事後審查，此即我國實務及多數學者所採
    取之所謂「相當因果關係理論」。又所謂相當因果關係說，
    乃係在因果關係下，以條件說為基礎之補充理論或修正理論
    ，因果關係所要探究者，應該是行為與結果兩者之間，是否
    存在自然法則之關聯性，而相當因果關係名義上雖屬於因果
    理論，惟實際上係「歸責理論」，即學者提出「反常的因果
    歷程」理論，即結果之發生必須是行為人所製造之不容許風
    險所引起外，該結果與危險行為間，必須具有常態關聯性，
    行為人之行為始具客觀可歸責性。換言之，雖然結果與行為
    人之行為間具備（條件）因果關係，惟該結果如係基於反常
    的因果歷程而發生，亦即基於一般生活經驗所無法預料的方
    式而發生，則可判斷結果之發生非先前行為人所製造之風險
    所實現，此種「反常因果歷程」（不尋常的結果現象）即阻
    斷客觀歸責，行為人不必對於該結果負責。再就採取相當因
    果關係之理論，在判斷是否「相當」時，立基於條件因果關
    係的判斷，應先判斷是否有所謂「因果關係超越」之情形，
    亦即每個條件必須自始繼續作用至結果發生，始得作為結果
    之原因，假若第一個條件（原因）尚未對於結果發生作用，
    或發生作用前，因有另外其他條件（原因）的介入，而迅速
    單獨地造成具體結果，此其後介入之獨立條件（原因）與具
    體的結果形成間，具有「超越之因果關係」，使得第一個條
    件（原因）與最終結果間欠缺因果關係，即所謂「因果關係
    中斷」說。惟從條件說的立場，每個原因都可能發生結果，
    所以無法否定其間的因果關係存在，自不能謂因果關係有「
    中斷」之可能，故學者多不採取此種因果關係中斷的說法，
    而以因果關係超越的說法取代之（惟仍有反對此類概念者）
    。換言之，最終結果因為係其他原因所獨立造成者，而有超
    越之因果，與前述「反常的因果歷程」概念類似，在客觀上
    無法歸責予形成第一個條件（原因）的行為人。經查，本件
    ：
(一)、本院依據法務部法醫研究所法醫文書審查鑑定書 (法醫所
      94醫鑑字第1465號)之鑑定結果及研判記載：「二、死者
      於94 年3月7日發生車禍，即有腸胃道出血及疑脾臟撕裂
      傷、腹水、肝硬化、尿毒症之診斷，……在94年3月10日
      本欲進行手術家屬似有意見，醫師陳學明之適當判斷下，
      病患血壓、心跳及一般症狀相當穩定下取消手術，之亦屬
      合理。三、……剖腹並行脾臟切除術，僅發現腹腔內2000
      西西及脾臟裂口有舊血塊，亦支持脾臟裂創應有癒合之現
      象，研判若由94年3月7日至3月15日長達8日，脾臟裂口有
      較黑色之血塊支持癒合跡象，且94年3月15日脾臟切除手
      術亦謂平穩成功完成。三、死者在病程中仍顯示尿毒病併
      發症之危險性，由入院時即表現腸胃道出血，94年3月16
      日手術中表現生命徵象不穩定及凝血功能不全，手術完成
      之持續黑大便排泄等，均支持為尿毒症末期之併發症。」
      等關於被害人病情之敘述內容，及檢視被害人於東勢農民
      醫院病歷、童綜合醫院病歷摘要及病歷紀錄等文件，認為
      被害人賴茂榮因本件車禍所受脾臟破裂之傷害，於94年3
      月7日至3月15日期間，該處脾臟裂口有較黑色之血塊呈癒
      合跡象，且94年3月15日脾臟切除手術係成功完成，顯然
      未對於被害人之死亡結果發生作用，係被害人本身所患尿
      毒症之併發症而表現腸胃道出血及凝血功能不全等條件之
      介入，造成被害人死亡之結果，而上開鑑定書於鑑定結果
      及研判五亦明載：「……診斷醫師拖延達10日本欲可避免
      手術風險，惟最後極可能因嚴重肝硬化、尿毒症引起之凝
      血功能不全等併發症，造成脾臟傷創再出血，手術後非因
      脾臟出血之併發症，仍因上述併發之凝血功能不全症致腸
      胃道出血、低容積性休克及多器官衰竭而死亡」等語，且
      法務部法醫研究所於96年5月7日所回覆法醫理字第096000
      1676號之函文更明確認定「 (一)本案傷者病患賴茂榮本
      有肝硬化、尿毒症，並於急診住院時有腹水，且脾臟破損
      僅局部，故研判若傷者無肝硬化、尿毒症病史，僅有脾臟
      小裂口，並事後接受脾臟切除手術，應不易併發死亡之結
      果 (二)……由賴員患有肝硬化與腎衰竭併尿毒症等均能
      明顯併發造成凝血功能障礙，故以賴員原有肝硬化與尿毒
      症之疾病與後續併發症有相當之因果關係」等情，故公訴
      人依據臺灣臺中地方法院檢察署相驗屍體證明書、94年度
      相字469號驗斷書論斷欄等記載，認定被害人騎乘機車因
      車禍而人車倒地，並受有左小腿及左肋骨 (4 根)骨折及
      脾破裂等傷害，經送醫急救後，仍因腹部挫傷併內出血等
      原因，引發外傷性休克而死亡，而認被告之過失與被害人
      死亡間有相當因果關係，容有誤會，蓋依前揭說明，應認
      為被告對於被害人因本件車禍受傷致生死亡之結果已無主
      觀預見可能性，且被害人最終因腸胃道出血、低容積性休
      克及多器官衰竭而死亡的結果，係因其本身所患肝硬化與
      腎衰竭併尿毒症等併發造成凝血功能障礙所致，而有超越
      之因果，在客觀上自無法歸責於與被害人發生本件車禍事
      故之被告。
(二)、又按稱重傷，謂下列傷：六、其他於身體或健康，有重大
      不治或難治之傷害；刑法第10條第4項第6款定有明文。另
      脾臟為人體器官之一，若遭切除，即不可復得，自影響人
      身器官之完整，已屬重大不治之情形，而脾臟之切除，雖
      其功能在西醫觀點可由其他淋巴組織替代，但卻有增加特
      殊感染機率，即人體免疫力減低，就人體自然防衛體系而
      言，若免疫能力之降低，身體遭受外界侵入之危險相對增
      加，對身體及健康之影響不可不謂重大，況脾臟之切除，
      其所主掌對身體之主要功能喪失，對人體將有重大影響，
      亦為中醫所肯定。(最高法院87年度台上字第2281號判決
      可資參照)。本件被害人因本次車禍事故受有左小腿及左
      肋骨4根骨折及脾臟破裂等傷害，嗣於94年3月10日急診送
      至沙鹿童綜合醫院時，當日該院有詢問家屬手術事宜，並
      經醫師探視後暫緩手術，嗣於94年3月15日研判脾臟撕裂
      傷再度流血而立即剖腹並行脾臟切除手術等事實，業據法
      務部法醫研究所法醫文書審查鑑定書 (法醫所94醫鑑字第
      14 65號)明確認定在卷，並有童綜合醫院病歷摘要及病歷
      紀錄等文件附卷可證，足見被害人在死亡前確已施行脾臟
      切除手術，依上開說明，自屬於被害人身體或健康有重大
      不治之重傷害，且被害人所受脾臟切除之重傷害與前開一
      所述被告之過失行為間具有因果關係，故本件事證明確，
      被告過失傷害致重傷之犯行堪予認定。
三、被告行為後，刑法部分條文業於94年2月2日修正公布，並自
    95年7月1日起施行。本次刑法修正之比較新舊法，應就罪刑
    有關之共犯、未遂犯、想像競合犯、牽連犯、連續犯、結合
    犯，以及累犯加重、自首減輕暨其他法定加減原因（如身分
    加減）與加減例等一切情形，本於統一性及整體性原則，綜
    其全部罪刑之結果而為比較，亦有最高法院95年度第8次刑
    庭會議決議可資參照，是以：
(一)、修正後刑法第2條第1項規定，已將新舊法律適用之「從新
      從輕」原則，改採「從舊從輕」原則，而此規定僅係規範
      行為後法律變更所生新舊法律比較適用之準據法，並非實
      體刑罰法律，自不生行為後法律變更之比較適用之問題，
      應逕行適用新法第2條第1項之規定，為「從舊從輕」之比
      較。
(二)、刑法第284條第1項後段之過失傷害致重傷罪，罰金刑部分
      係處五百元以下罰金，依修正後刑法施行法增訂第1條之1
      之規定：「中華民國94年1月7日刑法修正施行後，刑法分
      則編所定罰金之貨幣單位為新臺幣。」「94年1月7日刑法
      修正時，刑法分則編未修正之條文定有罰金者，自94年1
      月7日刑法修正施行後，就其所定數額提高為三十倍。但
      72年6月26日至94年1月7日新增或修正之條文，就其所定
      數額提高為三倍。」及刑法第33條第5款修正為：「主刑
      之種類如下：‥‥五、罰金：新臺幣一千元以上，以百元
      計算之。」等規定觀之，依修正後之法律，刑法第284條
      第1項後段之過失傷害致重傷罪所得科處之罰金刑最高額
      為新臺幣15,000元（即500元乘以30倍）、最低額為新臺
      幣1000元；而依被告行為時即修正前刑法第33條第5款規
      定之罰金最低額銀元1元計算，刑法第284條第1項之過失
      傷害罪之罰金刑之最高額為銀元5,000元（因提高10倍）
      即新臺幣15,000，最低額為銀元10元（因提高10倍）即新
      臺幣30元。因此，比較上述修正前、後之刑罰法律，自應
      以被告行為時即修正前刑法關於科處罰金刑之法律較有利
      於被告。
(三)、被告行為後，罰金罰鍰提高標準條例第2條業已刪除，而
      刑法第41條第1項前段關於易科罰金之折算標準已由舊法
      之銀元一百元、二百元、三百元修正為新臺幣一千元、二
      千元、三千元，因屬科刑規範事項之變更，其折算標準為
      裁判時所應諭知，自有就新舊法規定比較之必要，經比較
      新舊法結果，以被告行為時之舊法較為有利於被告，是依
      修正後刑法第2條第1項前段之規定，本件應適用被告行為
      時之舊法即依修正前刑法第41條第1項前段、修正前罰金
      罰鍰提高標準條例第2條、現行法規所定貨幣單位折算新
      臺幣條例第2條之規定，諭知以銀元三百元即新臺幣九百
      元折算一日為易科罰金之折算標準。
四、核被告所為係犯刑法第284條第1項後段之過失傷害致重傷罪
    。公訴人起訴認被告係犯同法第276條第1項過失致死罪名，
    尚有未洽，業如前述，惟其基本事實相同，於不妨礙同一事
    實範圍內，本院自得依職權變更起訴法條。另按第284條第
    1項後段過失傷害致重傷罪須告訴乃論，刑法第287條定有明
    文，而此項告訴權之提出，應係告訴權人有申告犯罪事實並
    表示訴追意思即為已足，不應責令告訴人須申告罪名，是被
    害人之家屬即丁○○既於94年3月17日警詢時即陳明其對被
    告提出告訴之事 (見臺灣臺中地方法院檢察署94年相字第
    469 號頁11)，依法已生合法告訴之效力，至於丁○○嗣於
    檢察官訊問時所陳稱：「問：對乙○○提出告訴？答：是，
    我要告她過失致死。問：要告她過失傷害？答：不要」等情
    (見臺灣臺中地方法院檢察署94年相字第469號頁135)，應係
    告訴人丁○○主觀認為被告應成立過失致死罪，而非過失傷
    害罪之意，非有撤回告訴之意，故其對被告所犯過失傷害或
    過失傷害致重傷罪之告訴仍為有效，附此敘明；爰審酌被告
    之過失程度及犯後未能坦承犯行，且迄今尚未與告訴人即被
    害人之家屬達成民事上和解，並斟酌被害人因本件車禍受有
    左肋骨4根骨折及脾臟破裂等傷害，並進而行脾臟切除手術
    致受有脾臟切除之重傷害，最後因肝硬化、尿毒症併發之凝
    血功能不全症致腸胃道出血、低容積性休克及多器官衰竭而
    死亡等一切情狀，量處如主文所示之刑。又被告本件犯罪時
    間，係在96年4月24日以前，合於減刑條件，應依中華民國
    96年罪犯減刑條例第2條第1項第3款，將其所宣告之有期徒
    刑減其二分之一，並諭知易科罰金之折算標準，附此敘明。
據上論斷，應依刑事訴訟法第299條第1項前段、第300條，刑法
第2條第1項、第284條第1項後段、(修正前)第41條第1項前段，
罰金罰鍰提高標準條例第1條前段、(修正前)罰金罰鍰提高標準
條例第2條，現行法規所定貨幣單位折算新臺幣條例第2條，中華
民國罪犯減刑條例第2條第1項第3款、第7條、第9條，判決如主
文。
本案經檢察官顏偉哲到庭執行職務。
中　　華　　民　　國　　96　　年　　12　　月　　11　　日
                  刑事第三庭  審判長法官　賴恭利
                                    法官　陳思成
                                    法官　楊曉惠
上正本證明與原本無異。
如不服本判決，應於收送達後10日內向本院提出上訴書狀（應敘
述具體理由並附繕本）。
上訴書狀如未敘述理由，應於上訴期間屆滿後20日內補提理由書
於本院。
　                                書記官  陳玲誼
中　　華　　民　　國　　96　　年　　12　　月　　11　　日
附錄論罪科刑法條
中華民國刑法第284條
(過失傷害罪)
因過失傷害人者，處六月以下有期徒刑、拘役或五百元以下罰金
，致重傷者，處一年以下有期徒刑、拘役或五百元以下罰金。
從事業務之人，因業務上之過失傷害人者，處一年以下有期徒刑
、拘役或一千元以下罰金，致重傷者，處三年以下有期徒刑、拘
役或二千元以下罰金。
